【裁判字號】    98,交重附民,24
【裁判日期】    990531
【裁判案由】    過失傷害
【裁判全文】
臺灣板橋地方法院刑事附帶民事訴訟判決
原      告  甲○○
訴訟代理人  賈育民律師
被      告  乙○○
訴訟代理人  李富湧律師
被      告  祥揚汽車有限公司
法定代理人  丙○○
上列原告因被告乙○○過失傷害案件，對被告乙○○及祥揚汽車
有限公司提起請求損害賠償之附帶民事訴訟，本院判決如下：
    主  文
原告之訴及其假執行之聲請均駁回。
    事實及理由
一、原告起訴主張略以：被告乙○○為職業拖吊車駕駛，受雇於
    被告祥揚汽車有限公司，為從事駕駛業務之人，於民國97年
    11月30日18時30分許，駕駛車號191-RT號特種大貨車，沿臺
    北縣三峽鎮○○路○ 段方向行駛至火葬場前路口欲左轉環河
    路行駛時，未注意車前狀況，不慎與原告所騎乘車牌號碼HU
    7-493 號重型機車發生擦撞，致其人車倒地，除身體受傷外
    ，另所騎機車、當時配戴之眼鏡、手錶、所穿皮衣、襯衫、
    內褲、牛仔褲、運動鞋、皮帶、襪子、手機亦均毀損，再加
    上機車拖吊處理費新臺幣（下同）3,000 元，總計損失48,8
    75元，爰聲明請求被告2 人應連帶賠償賠償原告48,875元，
    及自附帶民事訴訟起訴狀繕本送達之翌日起至清償日止，按
    年息百分之5計算之利息。
二、被告乙○○答辯意旨略以：原告機車僅部分受損，其餘受損
    物品部分則均未提出估價單，無法證明係新品，均應折舊扣
    除，爰聲明請求駁回原告之訴及其假執行之聲請。
三、被告祥揚汽車有限公司未為任何陳述，亦未提出任何書狀。
四、按因犯罪而受損害之人，於刑事訴訟程序得附帶提起民事訴
    訟，對於被告及依民法負賠償責任之人，請求回復其損害；
    法院認原告之訴不合法，應以判決駁回之，刑事訴訟法第48
    7 條第1 項、第502 條第1 項分別定有明文。次按因犯罪而
    受損害之人，於刑事訴訟程序固得附帶提起民事訴訟，對於
    被告請求回復其損害，但其請求回復之損害，以被訴犯罪事
    實所生之損害為限，否則縱令得依其他事由，提起民事訴訟
    ，亦不得於刑事訴訟程序附帶為此請求（最高法院60年度臺
    上字第633 號判例參照）。本件原告起訴主張其機車、眼鏡
    、手錶、皮衣、襯衫、內褲、牛仔褲、運動鞋、皮帶、襪子
    及手機均因本件車禍事故而受毀損，乃請求被告2 人連帶賠
    償如聲明所示金額，然被告於刑事案件係被訴業務過失致重
    傷罪，且現行刑法對「過失毀損」未設處罰之規定，縱令原
    告得依其他事由提起民事訴訟，仍不得於刑事訴訟程序附帶
    為此部份請求，原告前揭聲明請求部分，於法自有不合，應
    予駁回，其假執行之聲請亦因本訴駁回而失所依附，應併予
    駁回（至其餘起訴部分則經本院合議庭另以裁定移送本院民
    事庭審理）。
據上論結，應依刑事訴訟法第502 條第1 項前段，判決如主文。
中    華    民    國    99    年    5     月    31    日
                  交通法庭  審判長法  官  王士珮
                                  法  官  方鴻愷
                                  法  官  楊明佳
以上正本證明與原本無異。
對於本判決如有不服，應於送達後十日內，向本院提出上訴狀，
但非對刑事訴訟之判決有上訴時，不得上訴。
                                  書記官  林金良
中    華    民    國    99    年    5     月    31    日

司法院資訊處製作；財團法人民間司法改革基金會備份。
